---
title: "DZ_3"
output: html_document
date: "2024-03-29"
---

```{=html}
<style type="text/css">
body{
  font-family: Helvetica;
  font-size: 12pt;
}
/* Headers */
h1, h2{
  font-size: 16pt;
}
</style>
```
```{r setup, include=FALSE}
knitr::opts_chunk$set(
	message = FALSE,
	warning = FALSE,
	include = FALSE
)
```

# Домашнее задание 3

**Тема:** расчет описательных статистик.

**Цель:** научиться считать описательные статистики для количественной и категориальной переменных, строить доверительный интервал, а также графики плотности вероятности.

## Загрузка библиотек

```{r}
install.packages("tidyverse")
install.packages("readxl")
```

```{r}
library(tidyverse)
library(readxl)
```

```{r}
getwd()
```

## Загрузка датасета pima

```{r data, include=TRUE}
pima <- read_excel(path = 'pima.xlsx')
```

## Преобразование данных

```{r data, include=TRUE}
pima <- na.omit(pima)
pima <- pima %>%
    mutate_at(vars(diabetes), as.factor)
```

#### 1. Рассчитайте описательные статистики для переменных glucose, pressure, mass.

```{r stat num, include=TRUE}
# Расчет основных статистик:
glucose_sum <- summary(pima$glucose)
pressure_sum <- summary(pima$pressure)
mass_sum <- summary(pima$mass)

# Расчет стандартного отклонения:
glucose_sd <- sd(pima$glucose, na.rm = TRUE)
pressure_sd <- sd(pima$pressure, na.rm = TRUE)
mass_sd <- sd(pima$mass, na.rm = TRUE)

# Вывод результатов:
glucose_sum
pressure_sum
mass_sum

glucose_sd
pressure_sd
mass_sd
```


#### 2. Рассчитайте описательную статистику для переменной diabetes.
Создайте на основе переменной age новую переменную age_group, которая будет отражать следующие возрастные группы: 21–35, 36–49 и 50+. Посчитайте описательную статистику для новой переменной.


```{r stat factor, include=TRUE}
# Вычисление абсолютных частот:
abs_frequencies <- table(pima$diabetes)

# Вычисление относительных частот:
rel_frequencies <- prop.table(abs_frequencies) * 100

# Вывод результатов:
abs_frequencies
rel_frequencies
```

```{r new_group, include=TRUE}
# Создание переменных для различных возрастных групп
pima <- pima %>%
  mutate(age_group = ifelse(age <= 35, "21-35",
  ifelse(age <= 49, "36-49", "50+")))

pima <- mutate(pima, age_group = as.factor(age_group))

abs_age <- table(pima$age_group)
rel_age <- (abs_age / length(pima$age_group)) * 100

abs_age
rel_age
```
#### 3. Определите 90% доверительный интервал для переменной pedigree. 
```{r interval, include=TRUE}
mean_pedigree <- mean(pima$pedigree)
sd_pedigree <- sd(pima$pedigree)
se_pedigree <- sd_pedigree / sqrt(length(pima$pedigree))

alpha <- 0.1
df <- length(pima$pedigree) - 1
t <- qt(alpha / 2, df, lower.tail = F)

pedigree_intrvl <- c(mean_pedigree - t * se_pedigree,
                      mean_pedigree + t * se_pedigree)

pedigree_intrvl
```

#### 4. Постройте график плотности вероятности для переменной glucose и отметьте на нем среднее значение. Для той же переменной постройте гистограмму. Постройте два ящика с усами для значений pos и neg соответственно переменной diabetes.

```{r dens, include=TRUE}
# Построение графика плотности
density <- ggplot(data = pima) +
  geom_density(aes(glucose)) +
  geom_vline(xintercept = mean(pima$glucose), color = 'blue') +
  labs(title = "График плотности вероятности глюкозы")
print(density)
```
```{r hist, include=TRUE}
# Построение гистограммы
hist_glu <- hist(pima$glucose,
  breaks = 50,
  main = "Распределение глюкозы",
  xlab = "glucose")

print(hist_glu)
```


```{r boxplot, include=TRUE}
# Построение boxplot
box_diabet <- ggplot(data = pima) +
  geom_boxplot(aes(diabetes, glucose, fill = diabetes)) +
  labs(title = "Распределение вероятности диабета")
print(box_diabet)
```

#### 5. Постройте на одном графике две диаграммы рассеяния для наличия или отсутствия диабета. 
По оси X представьте значения обхвата трицепса, а по оси Y — массу тела. 
Выполните окрашивание, заливку и группирование по переменной diabetes. 
```{r facet, include=TRUE}
# Удаление строк, где есть нулевые значения обхвата трицепса или массы тела
pima_clean <- subset(pima, triceps != 0 & mass != 0)

# Построение диаграммы рассеивания
availability <- ggplot(data = pima_clean,
                aes(x = triceps, y = mass)) +
  geom_point(color = "black", shape = 21, size = 4,
             aes(fill = factor(pima_clean$diabetes))) +
  scale_fill_manual(values = c("green", "yellow")) +
  facet_grid(. ~ diabetes) +
  labs(title = "Диаграмма рассеяния диабета",
       x = "обхват трицепса", y = "масса тела") +
  theme_light()

print(availability)
```


